【裁判字號】    95,訴,1627
【裁判日期】    950630
【裁判案由】    詐欺
【裁判全文】
臺灣臺中地方法院刑事判決              95年度訴字第1627號
公  訴  人  臺灣臺中地方法院檢察署檢察官
被      告  丁○○
                    （現在臺灣臺中女子監獄執行中）
                    國民
上列被告因詐欺案件，經檢察官提起公訴（九十五年度偵字第九
五四○號），本院合議庭裁定改以簡式審判程序審理，判決如下
：
    主    文
丁○○連續幫助共同意圖為自己不法之所有，以詐術使人將本人
之物交付為常業，處有期徒刑捌月。
    犯罪事實
一、丁○○明知金融機構帳戶之存摺及提款卡係供自己使用之重
    要理財工具，關係個人財產、信用之表徵，且可預見存摺、
    提款卡及其密碼如交予他人使用，而未加以闡明正常用途，
    極易被利用為與財產有關之犯罪工具，竟因缺錢花用，得知
    可以出賣帳戶之方式牟利，即不顧他人可能遭受財產上損害
    之危險，而基於縱若其金融機構之帳戶被利用作為詐欺取財
    ，並以之為常業，恃以維生之工具，亦不違背其本意之不確
    定幫助概括犯意，先於民國九十二年十月二日，至嘉義興嘉
    郵局開設局號：○○五一三○號、帳號：○○八八八二號帳
    戶後，即於同年月某日，在嘉義市「青年公園」內，將上開
    郵局帳戶之存摺、提款卡及其密碼，以新臺幣（下同）六千
    元之代價，出賣並交付予某真實姓名年籍不詳自稱「黃先生
    」之成年男子；嗣丁○○又於同年月七日，前往復華商業銀
    行嘉義分行（以下簡稱復華商銀），開設帳號：00000
    00000000號帳戶後，隨即於同年月某日，將該帳戶
    之存摺、提款卡及其密碼，以二千元之代價出賣予「黃先生
    」，並以快遞寄交方式寄至高雄市某處給「黃先生」，而容
    任「黃先生」所組成之詐欺集團使用其上開帳戶存摺等物。
    嗣「黃先生」取得丁○○上開郵局及復華商銀帳戶之存摺等
    物後，即與其所屬詐欺集團成員共同基於詐欺取財並以之為
    常業之犯意聯絡，以如附表所示之方法，詐騙如附表所示之
    乙○○等人，致乙○○等人陷於錯誤，於如附表所示之時間
    ，依該等詐騙集團成員之指示，分別將如附表所示之金額匯
    入丁○○上開郵局及復華商銀帳戶內，嗣經乙○○等人發覺
    受騙上當，報警處理而循線查獲丁○○。
二、案經申○○、戊○○、甲○○、庚○○、未○○、癸○○、
    午○○、卯○○、辰○○、子○○、巳○○、丙○○、己○○、寅○○訴由嘉義市警察局移送臺灣嘉義地方法院檢察署
    檢察官呈請臺灣高等法院檢察署檢察長令轉臺灣臺中地方法
    院檢察署檢察官偵查起訴。
    理    由
一、訊據被告丁○○對於上開犯罪事實坦承不諱，並經證人即被
    害人壬○○、證人即告訴人申○○、戊○○、甲○○、庚○○、未○○、癸○○、午○○、卯○○、辰○○、子○○、
    巳○○、丙○○、己○○、寅○○於警詢時證述、證人即被
    害人乙○○、辛○○於本院審理時證述其被詐騙後匯款之經
    過甚為明確，復有被告上開郵局帳戶之郵政存簿儲金立帳申
    請書、客戶歷史交易清單、被告上開復華商銀帳戶之顧客基
    本資料查詢、客戶往來交易明細表、自動化服務機器─轉帳
    交易明細表各一份、證人乙○○、辛○○、壬○○、癸○○
    、子○○、巳○○提出之郵政國內匯款執據共計十九張、證
    人壬○○提出之自動櫃員機交易明細表共七張、郵政跨行匯
    款申請書一張、證人申○○、戊○○、甲○○、庚○○、未
    ○○、癸○○、午○○、卯○○、辰○○、子○○、巳○○
    、丙○○、己○○、寅○○匯款之郵政國內匯款單共計二十
    八張、詐騙廣告單二張附卷可證，足認被告之自白與事實相
    符，而堪以採信。衡諸常情，任何人均可辦理金融機構帳戶
    存摺使用，如無正當理由，實無借用他人存摺使用之理，而
    金融機構帳戶存摺亦事關個人財產權益之保障，其專有性甚
    高，除非本人或與本人具親密關係者，難認有何理由可自由
    流通使用該帳戶存摺，一般人均有妥為保管及防止他人任意
    使用之認識，縱特殊情況偶需交付他人使用，亦必深入瞭解
    用途及合理性，始予提供，且該等專有物品如落入不明人士
    手中，而未加以闡明正常用途，極易被利用為與財產有關之
    犯罪工具，此為吾人依一般生活認知所易於體察之常識，而
    有犯罪意圖者，非有正當理由，竟徵求他人提供帳戶，客觀
    上可預見其目的，係供為某筆資金之存入，後再行領出之用
    ，且該筆資金之存入及提領過程係有意隱瞞其流程及行為人
    身分曝光之用意，一般人本於一般認知能力均易於瞭解，是
    被告對上開郵局及復華商銀帳戶將遭詐欺集團作為詐欺取財
    犯行所得財物匯入及提領之工具使用，應足以有概括之認識
    ，且可預見其發生，其竟先後販賣上開郵局及復華商銀帳戶
    之存摺、提款卡及其密碼予自稱「黃先生」之成年男子，足
    認被告對於上開郵局及復華商銀帳戶將遭「黃先生」所屬詐
    欺集團利用以為常業詐欺取財之工具，亦不違背其本意之幫
    助他人常業詐欺取財之不確定故意甚明。綜上所述，本件事
    證明確，被告犯行堪以認定，應予依法論科。
二、查該自稱「黃先生」及其所屬之詐欺集團成員，共同基於詐
    欺取財並以之為常業之犯意聯絡，以如附表所示之方式詐騙
    乙○○等人，並以之為常業，核其等所為，應係共同觸犯刑
    法第三百四十條之常業詐欺罪。而被告提供其上開郵局及復
    華商銀帳戶之存摺、提款卡及其密碼予「黃先生」，供「黃
    先生」與其所屬詐欺集團犯常業詐欺罪之被害人匯款使用，
    雖並未參與常業詐欺之行為，然其主觀上顯係以幫助他人犯
    罪之意思而參與常業詐欺構成要件以外之行為，核被告所為
    ，係犯刑法第三十條第一項前段、第三百四十條之幫助常業
    詐欺取財罪，應依刑法第三十條第二項之規定減輕其刑。被
    告先後將其上開郵局及復華商銀帳戶之存摺、提款卡及其密
    碼出賣予該自稱「黃先生」之成年男子之幫助犯行，時間緊
    接，所犯又係構成要件相同之罪名，顯係基於概括犯意反覆
    為之，為連續犯，應依刑法第五十六條之規定論以一罪，並
    依法加重其刑，並先加重後減輕之。爰審酌被告不思循正途
    賺錢謀生，反因貪圖小利而提供其金融機構帳戶供他人非法
    使用，助長社會犯罪風氣，使犯罪難以查緝，行為殊屬不當
    ，且受詐騙而匯入被告上開郵局及復華商銀帳戶內之被害人
    及款項甚多，惟念被告並未實際參與該詐欺集團常業詐欺之
    犯罪，可責難性較小，且犯後坦承犯行，顯有認錯悔過之意
    ，態度良好等一切情狀，量處如主文所示之刑，以示懲儆。
據上論斷，應依刑事訴訟法第二百七十三條之一第一項、第二百
九十九條第一項前段，刑法第五十六條、第三十條第一項前段、
第二項、第二十八條、第三百四十條，判決如主文。
本案經檢察官丑○○到庭執行職務。
中    華    民    國    95    年    6     月    30    日
                  刑事第三庭    法  官  郭 妙 俐
上正本證明與原本無異。
如不服本判決，應於送達後十日內向本院提出上訴狀（須附繕
本），上訴於臺灣高等法院臺中分院。
                                書記官  陳 玉 芬
中    華    民    國    95    年    6     月    30    日
附表
┌──┬───┬─────────┬────────────┐
│編號│被害人│匯款時間、金額（新│      犯罪方法          │
│    │      │臺幣）及匯入帳戶  │                        │
├──┼───┼─────────┼────────────┤
│ １ │未○○│93年2月25日上午 │未○○在93年2月17日，見 │
│    │      │  10時47分許，匯款│到該自稱「黃先生」之人所│
│    │      │  22,000元。      │組成之詐欺集團佯以「華映│
│    │      │93年2月27日下午 │電子股份有限公司（以下簡│
│    │      │  3時39分許，匯款 │稱華映公司）」之名義，在│
│    │      │  50,000元。      │報紙夾報之「小兵立大功‧│
│    │      │93年3月1日上午  │求才令」分類廣告單上刊登│
│    │      │  10時15分許，匯款│應徵家庭代工之廣告後，即│
│    │      │  32,000元。      │撥打電話應徵，該集團中某│
│    │      │93年3月1日下午  │不詳姓名年籍之成年女子即│
│    │      │  4時50分許，匯款 │佯以需先繳納電子代工材料│
│    │      │  40,000元。      │費用50,000元作為保證金之│
│    │      │93年3月9日中午  │名目或以電腦作業錯誤為由│
│    │      │  11時44分許，匯款│，要求未○○匯款，致蔡麗│
│    │      │  38,000元。      │雲陷於錯誤，分別於左列之│
│    │      │以上均匯款至被告嘉│時間，依其指示陸續匯款左│
│    │      │義興嘉郵局帳戶中。│列金額至其所指定之左列被│
│    │      │總計182,000元。   │告郵局帳戶中。          │
├──┼───┼─────────┼────────────┤
│ ２ │戊○○│93年2月25日下午 │戊○○於93年2月25日，見 │
│    │      │  2時8分許，匯款  │到該自稱「黃先生」之人所│
│    │      │  17,520元。      │組成之詐欺集團，佯以「宏│
│    │      │同日下午3時17分 │基電子股份有限公司（以下│
│    │      │  許，匯款9,520元 │簡稱宏基公司）」之名義，│
│    │      │  。              │在報紙分類廣告上刊登應徵│
│    │      │以上均匯款至被告嘉│家庭代工之廣告後，即撥打│
│    │      │義興嘉郵局帳戶中。│電話應徵，該集團中某姓名│
│    │      │總計27,040元。    │年籍不詳之成年女子即佯以│
│    │      │                  │需先繳納電子代工材料費  │
│    │      │                  │17, 520元作為保證金之名 │
│    │      │                  │目或以電腦作業錯誤為由，│
│    │      │                  │要求戊○○匯款，致戊○○│
│    │      │                  │陷於錯誤，分別於左列時間│
│    │      │                  │，依指示陸續匯款左列金額│
│    │      │                  │至被告左列郵局帳戶中。  │
├──┼───┼─────────┼────────────┤
│ ３ │辛○○│93年2月27日下午4時│辛○○於93年2月間某日， │
│    │      │31分許，匯35,040元│見到上開「華映公司」應徵│
│    │      │至被告嘉義興嘉郵局│家庭代工之廣告後，即撥打│
│    │      │帳戶中。          │電話應徵，該集團即佯以需│
│    │      │                  │先繳納電子代工材料費35, │
│    │      │                  │040元作為保證金之名目， │
│    │      │                  │要求辛○○匯款，致辛○○│
│    │      │                  │陷於錯誤，於左列時間，依│
│    │      │                  │指示匯款左列金額至被告左│
│    │      │                  │列郵局帳戶中。嗣又以電腦│
│    │      │                  │作業疏失為由，要求辛○○│
│    │      │                  │再匯款，辛○○始發覺受騙│
│    │      │                  │上當。                  │
├──┼───┼─────────┼────────────┤
│ ４ │甲○○│93年3月1日下午1 │甲○○於93年3月1日，見到│
│    │      │  時5分許，匯款10,│上開「宏基公司」刊登應徵│
│    │      │  000元。         │家庭代工之廣告後，即撥打│
│    │      │93年3月2日上午10│電話應徵，該集團中某姓名│
│    │      │  時59分許，匯款10│年籍不詳之成年女子即佯以│
│    │      │  ,000元。        │需先繳納電子代工材料費10│
│    │      │93年3月5日下午3 │,000元作為保證金之名目或│
│    │      │  時4分許，匯款15,│以電腦作業錯誤為由，要求│
│    │      │  000元。         │甲○○匯款，致甲○○陷於│
│    │      │93年3月9日中午12│錯誤，分別於左列時間，依│
│    │      │  時55分許，匯款  │指示陸續匯款左列金額至被│
│    │      │  10,000元。      │告左列郵局帳戶中。      │
│    │      │以上均匯款至被告嘉│                        │
│    │      │義興嘉郵局帳戶中。│                        │
│    │      │總計45,000元。    │                        │
├──┼───┼─────────┼────────────┤
│ ５ │乙○○│93年3月2日下午  │乙○○於93年3月2日下午1 │
│    │      │  1時12分許，匯款 │時12分前某時，見到上開「│
│    │      │  17,520元。      │宏基公司」應徵家庭代工之│
│    │      │93年3月5日下午  │廣告後，即撥打電話應徵，│
│    │      │  2時44分許，匯款 │該集團即佯以需先繳納電子│
│    │      │  17,520元。      │材料保險費用為由，要求李│
│    │      │93年3月11日上午 │育娜匯款，致乙○○陷於錯│
│    │      │  10時27分許，匯款│誤，分別於左列時間，依指│
│    │      │  10,000元。      │示陸續匯款左列金額至被告│
│    │      │93年3月15日下午 │左列郵局帳戶中。        │
│    │      │  3時35分許，匯款 │                        │
│    │      │  10,000元。      │                        │
│    │      │93年3月17日下午 │                        │
│    │      │  3時42分許，匯款 │                        │
│    │      │  4,000元。       │                        │
│    │      │93年3月18日下午 │                        │
│    │      │  4時30分許，匯款 │                        │
│    │      │  4,000元。       │                        │
│    │      │93年3月23日下午 │                        │
│    │      │  3時8分許，匯款  │                        │
│    │      │  12,000元。      │                        │
│    │      │93年3月25日下午 │                        │
│    │      │  4時29分許，匯款 │                        │
│    │      │  8,000元。       │                        │
│    │      │93年3月26日下午 │                        │
│    │      │  2時21分許，匯款 │                        │
│    │      │  4,000元。       │                        │
│    │      │以上均匯款至被告嘉│                        │
│    │      │義興嘉郵局帳戶中。│                        │
│    │      │總計87,040元。    │                        │
├──┼───┼─────────┼────────────┤
│ ６ │巳○○│93年3月9日中午11│巳○○於93年3月4日，見到│
│    │      │  時51分許，匯款35│上開「宏基公司」應徵家庭│
│    │      │  ,040元。        │代工之廣告後，即撥打電話│
│    │      │93年3月11日下午2│應徵，該集團中某姓名年籍│
│    │      │  時49分許，匯款5,│不詳自稱「周經理」之成年│
│    │      │  000元。         │女子即佯以需先繳納電子代│
│    │      │93年3月12日上午 │工材料費作為保證金為由，│
│    │      │  11時3分許，匯款 │要求巳○○匯款，致巳○○│
│    │      │  12,000元。      │陷於錯誤，分別於左列時間│
│    │      │以上均匯款至被告嘉│，依指示陸續匯款左列金額│
│    │      │義興嘉郵局帳戶中。│至被告左列郵局帳戶中。  │
│    │      │總計52,040元。    │                        │
├──┼───┼─────────┼────────────┤
│ ７ │申○○│93年3月10日下午3時│申○○於93年3月10日，見 │
│    │      │27分許，匯款19,000│到上開「宏基公司」應徵家│
│    │      │元至被告嘉義興嘉郵│庭代工之廣告後，即撥打電│
│    │      │局帳戶中。        │話應徵，該集團中某姓名年│
│    │      │                  │籍不詳之成年女子即佯以需│
│    │      │                  │先繳納電子代工材料費19,0│
│    │      │                  │00元作為保證金之名目，要│
│    │      │                  │求申○○匯款，致申○○陷│
│    │      │                  │於錯誤，於左列時間，依指│
│    │      │                  │示匯款左列金額至被告左列│
│    │      │                  │郵局帳戶中。            │
├──┼───┼─────────┼────────────┤
│ ８ │辰○○│93年3月12日中午12 │辰○○於93年3月12日，見 │
│    │      │時55分許，匯款20, │到上開「宏基公司」應徵家│
│    │      │000元至被告嘉義興 │庭代工之廣告後，即撥打電│
│    │      │嘉郵局帳戶中。    │話應徵，該集團中某姓名年│
│    │      │                  │籍不詳之成年女子即佯以需│
│    │      │                  │先繳納電子代工材料費20,0│
│    │      │                  │00元作為保證金之名目，要│
│    │      │                  │求辰○○匯款，致辰○○陷│
│    │      │                  │於錯誤，於左列時間，依指│
│    │      │                  │示匯款左列金額至被告左列│
│    │      │                  │郵局帳戶中。            │
├──┼───┼─────────┼────────────┤
│ ９ │丙○○│93年3月15日中午 │丙○○於93年3月13日，見 │
│    │      │  12時6分許，匯款 │到上開「宏基公司」應徵家│
│    │      │  20,000元。      │庭代工之廣告後，即撥打電│
│    │      │93年3月17日上午 │話應徵，該集團中某姓名年│
│    │      │  11時29分許，匯款│籍不詳自稱「周經理」之成│
│    │      │  30,000元。      │年女子即佯以需先繳納電子│
│    │      │以上均匯款至被告嘉│代工材料費35,040元作為保│
│    │      │義興嘉郵局帳戶中。│證金之名目，要求丙○○匯│
│    │      │總計50,000元。    │款，致丙○○陷於錯誤，分│
│    │      │                  │別於左列時間，依指示陸續│
│    │      │                  │匯款左列金額至被告左列郵│
│    │      │                  │局帳戶中。              │
├──┼───┼─────────┼────────────┤
│ １０ │己○○│93年3月15日下午1時│己○○於93年3月15日，見 │
│    │      │55分許，匯款7,000 │到上開「宏基公司」應徵家│
│    │      │元至被告嘉義興嘉郵│庭代工之廣告後，即撥打電│
│    │      │局帳戶中。        │話應徵，該集團中某姓名年│
│    │      │                  │籍不詳之成年女子即佯以需│
│    │      │                  │先繳納電子代工材料費7,00│
│    │      │                  │0元作為保證金之名目，要 │
│    │      │                  │求己○○匯款，致己○○陷│
│    │      │                  │於錯誤，於左列時間，依指│
│    │      │                  │示匯款左列金額至被告左列│
│    │      │                  │郵局帳戶中。            │
├──┼───┼─────────┼────────────┤
│  │寅○○│93年3月17日上午11 │寅○○於93年3月10日，見 │
│    │      │時17分許，匯款35, │到上開「宏基公司」應徵家│
│    │      │040 元至被告嘉義興│庭代工廣告後，即撥打電話│
│    │      │嘉郵局帳戶中。    │應徵，該集團中某姓名年籍│
│    │      │                  │不詳之成年女子即佯以需先│
│    │      │                  │繳納電子代工材料費35,040│
│    │      │                  │元作為保證金之名目，要求│
│    │      │                  │寅○○先匯款，致寅○○陷│
│    │      │                  │於錯誤，於左列時間，依指│
│    │      │                  │示匯款左列金額至被告左列│
│    │      │                  │郵局帳戶中。            │
├──┼───┼─────────┼────────────┤
│  │卯○○│93年3月19日上午10 │卯○○於93年3月19日，見 │
│    │      │時3分許，匯款5,000│到上開「宏基公司」應徵家│
│    │      │元至被告嘉義興嘉郵│庭代工之廣告後，即撥打電│
│    │      │局帳戶中。        │話應徵，該集團中某姓名年│
│    │      │                  │籍不詳之成年女子即佯以需│
│    │      │                  │先繳納電子代工材料費5,00│
│    │      │                  │0元作為保證金之名目，要 │
│    │      │                  │求卯○○先匯款，致卯○○│
│    │      │                  │陷於錯誤，於左列時間，依│
│    │      │                  │指示匯款左列金額至被告左│
│    │      │                  │列郵局帳戶中。          │
├──┼───┼─────────┼────────────┤
│  │庚○○│93年4月2日上午11時│庚○○於93年4月2日，見到│
│    │      │29分許，匯款3,000 │上開「宏基公司」應徵家庭│
│    │      │元至被告嘉義興嘉郵│代工之廣告後，即撥打電話│
│    │      │局帳戶中。        │應徵，該集團中某姓名年籍│
│    │      │                  │不詳之成年女子即佯以需先│
│    │      │                  │繳納電子代工材料費3,000 │
│    │      │                  │元作為保證金之名目，要求│
│    │      │                  │庚○○先匯款，致庚○○陷│
│    │      │                  │於錯誤，於左列時間，依指│
│    │      │                  │示匯款左列金額至被告左列│
│    │      │                  │郵局帳戶中。            │
├──┼───┼─────────┼────────────┤
│  │子○○│93年4月2日上午11│子○○於93年4月1日，見到│
│    │      │  時30分許，匯款18│該自稱「黃先生」之人所組│
│    │      │  ,000元。        │成之詐欺集團，在報紙夾報│
│    │      │93年4月2日下午2 │之「求才令」廣告單上刊登│
│    │      │  時23分許，匯款27│之「代辦台新商業銀行信用│
│    │      │  ,000元。        │貸款」之廣告後，即撥打電│
│    │      │93年4月2日下午4 │話詢問代辦貸款事宜，該集│
│    │      │  時19分許，匯款10│團中某姓名年籍不詳自稱「│
│    │      │  ,000元。        │陳襄理」之成年男子即佯以│
│    │      │93年4月5日上午10│需先繳納貸款保險金18,000│
│    │      │  時52分許，匯款40│元為由，要求子○○先匯款│
│    │      │  ,000 元。       │，致子○○陷於錯誤，分別│
│    │      │以上均匯款至被告嘉│於左列時間，依指示陸續匯│
│    │      │義興嘉郵局帳戶中。│款左列金額至被告左列郵局│
│    │      │總計95,000元。    │帳戶中。                │
├──┼───┼─────────┼────────────┤
│  │癸○○│93年4月5日上午11時│癸○○於93年4月3日，見到│
│    │      │32分許，匯款4,800 │該自稱「黃先生」之人所組│
│    │      │元至被告嘉義興嘉郵│成之詐欺集團，在自由時報│
│    │      │局帳戶中。        │紙夾報之分類廣告單上刊登│
│    │      │                  │之「可代辦國泰世華銀行信│
│    │      │                  │用貸款」之廣告後，即撥打│
│    │      │                  │電話詢問代辦貸款事宜，該│
│    │      │                  │集團中某姓名年籍不詳自稱│
│    │      │                  │「蔡經理」之成年女子即佯│
│    │      │                  │以需先繳納貸款保險金費用│
│    │      │                  │4,800元為由，要求癸○○ │
│    │      │                  │先匯款，致癸○○陷於錯誤│
│    │      │                  │，於左列時間，依指示匯款│
│    │      │                  │左列金額至被告左列郵局帳│
│    │      │                  │戶中。                  │
├──┼───┼─────────┼────────────┤
│  │壬○○│93年4月5日上午11│壬○○於93年4月5日，見到│
│    │      │  時47分許，匯款3,│該自稱「黃先生」之人所組│
│    │      │  000元。         │成之詐欺集團，佯以「國泰│
│    │      │93年4月5日下午4 │世華銀行」之名義，在報紙│
│    │      │  時38分許，匯款11│分類廣告上刊登「辦理貸款│
│    │      │  ,620元。        │」廣告後，即撥打電話詢問│
│    │      │93年4月7日某時，│辦理貸款事宜，該集團即佯│
│    │      │  匯款15,000元。  │以需先繳納相關辦理費用為│
│    │      │93年4月7日中午12│由，要求壬○○先匯款，致│
│    │      │  時許，匯款20,000│壬○○陷於錯誤，分別於左│
│    │      │  元。            │列時間，依指示陸續匯款左│
│    │      │93年4月8日上午10│列金額至被告左列郵局及復│
│    │      │  時8分許，匯款12,│華商銀帳戶中。          │
│    │      │  000元。         │                        │
│    │      │93年4月8日中午12│                        │
│    │      │  時12分許，匯款8,│                        │
│    │      │  000元。         │                        │
│    │      │93年4月8日下午2 │                        │
│    │      │  時30分許，匯款15│                        │
│    │      │  ,000元。        │                        │
│    │      │93年4月9日上午9 │                        │
│    │      │  時35分許，匯款9,│                        │
│    │      │  000元。         │                        │
│    │      │93年4月9日上午11│                        │
│    │      │  時10分許，匯款1,│                        │
│    │      │  000元。         │                        │
│    │      │以上匯款至被告嘉│                        │
│    │      │義興嘉郵局帳戶中，│                        │
│    │      │另至匯款至被告│                        │
│    │      │復華商銀帳戶中。總│                        │
│    │      │計94,620元。      │                        │
├──┼───┼─────────┼────────────┤
│  │午○○│93年4月5日下午1時 │午○○於93年4月5日，見到│
│    │      │許，匯款15,000元至│該自稱「黃先生」之人所組│
│    │      │被告嘉義興嘉郵局帳│成之詐欺集團，在報紙夾報│
│    │      │戶中。            │之「小兵立大功‧求才令」│
│    │      │                  │分類廣告單上刊登可代辦低│
│    │      │                  │利貸款之廣告後，即撥打電│
│    │      │                  │話詢問代辦貸款事宜，該集│
│    │      │                  │團中某姓名年籍不詳之成年│
│    │      │                  │男子即佯以需先繳納徵信及│
│    │      │                  │代辦費用15,000元為由，要│
│    │      │                  │求午○○先匯款，致午○○│
│    │      │                  │陷於錯誤，於左列時間，依│
│    │      │                  │指示匯款左列金額至被告左│
│    │      │                  │列郵局帳戶中。          │
└──┴───┴─────────┴────────────┘
附錄本案論罪科刑法條全文
刑法第三十條
幫助他人犯罪者，為從犯。雖他人不知幫助之情者，亦同。
從犯之處罰，得按正犯之刑減輕之。
刑法第三百四十條
以犯第三百三十九條之罪為常業者，處一年以上七年以下有期徒
刑，得併科五萬元以下罰金。


司法院資訊處製作；財團法人民間司法改革基金會備份。
